# 支取大笔现金无发票税务风险

提问人：Gavinhf 时间：2011-05-22 20:41:36
支取大笔现金无发票的税务风险我现在工作的公司是一家外商独资企业，最近大股东把小股东全部股份收购。小股东从公司银行转走大笔现金，并没有提供任何发票。请问这样做有什么风险吗？ 谢谢！

回答人：chenyiwei
“小股东从公司银行转走大笔现金”的目的是什么，是否为支付股权收购款？如果是，为何由标的公司支付而不是由大股东支付？这可能存在抽逃出资的嫌疑。税务上此类支出不能税前扣除（不是因为没有提供发票，而是本来就不应当税前扣除）。另外，由于是外商投资企业，所以还可能涉及外汇管理上的问题（例如不恰当地用人民币结算资本项目下的应收外汇款项）。

回答人：chenyiwei
回复 藤椅 Gavinhf 的帖子我理解从公司本身的企业所得税而言没有明显的问题，此类支出本来就不可以税前列支。 如果小股东是企业，则转走的资金可能要视同利润分配，扣缴预提所得税。

回答人：chenyiwei
回复 报纸 Gavinhf 的帖子企业所得税前不可能允许扣除这些支出。另外，个人所得税问题可以查阅财税[2003]158号等相关文件。